臺灣高等法院刑事判決
110年度上訴字第2620號
上  訴  人  臺灣桃園地方檢察署檢察官
被      告  蔡添旺



上列上訴人因妨害風化案件，不服臺灣桃園地方法院110年度訴
字第68號，中華民國110年6月9日第一審判決（起訴案號：臺灣
桃園地方檢察署109年度偵字第27033號），提起上訴，本院判決
如下：
    主  文
原判決撤銷。
甲○○共同犯圖利容留猥褻罪，共貳罪，各處有期徒刑陸月，如易
科罰金，均以新臺幣壹仟元折算壹日。應執行有期徒刑拾月，如
易科罰金，以新臺幣壹仟元折算壹日。
未扣案犯罪所得合計新臺幣捌佰元沒收，於全部或一部不能沒收
或不宜執行沒收時，追徵其價額。
    事  實
甲○○於民國105年9月12日至106年10月29日擔任址設○○市○○區○○
路00號「○○○」之負責人，並雇用何錦芳（涉嫌妨害風化業經另
案判決有罪確定）為櫃檯人員即現場負責人，由何錦芳負責帶客
人至包廂、安排按摩小姐及收取按摩費用等工作。2人共同基於
意圖使成年女子與他人為猥褻行為，而媒介、容留以營利之犯意
聯絡，在○○○內媒介並容留成年女子郭紅霞、張芸涵為男客進行
按摩及撫摸生殖器之猥褻行為（即半套性服務），消費方式為每
次90分鐘收費新臺幣（下同）1千元，按摩小姐可分得6百元，餘
則歸店家所有，以此方式營利，而分別為下列行為：
一、於105年11月12日17時20分許，喬裝男客之員警劉能權至上
    址店內佯裝消費，由何錦芳接待並收取1千元後，甲○○與何
    錦芳即共同容留女子郭紅霞在9號包廂內為劉能權為半套性
    服務，而劉能權經郭紅霞撫摸、套弄生殖器後，遂表明警察
    身分而當場查獲。
二、於106年6月1日15時35分許，喬裝男客之員警廖鴻傑至上址
    店內佯裝消費，由何錦芳接待並收取1千元後，甲○○與何錦
    芳即共同容留女子張芸涵在10號包廂內為廖鴻傑為半套之性
    服務，而張芸涵於按摩過程中主動褪去廖鴻傑之內褲，以手
    撫摸其性器欲提供半套性服務，旋經廖鴻傑表明警察身分而
    當場查獲。
    理  由
甲、程序部分
壹、本件當事人對於本判決所引用下述被告以外之人於審判外之
    陳述，均未爭執其證據能力，復未於言詞辯論終結前聲明異
    議，本院審酌該等證據作成時並無不當取得情形，認以之作
    為本案證據亦屬適當，依刑事訴訟法第159條之5規定，均有
    證據能力。
貳、本判決所引用之其他非供述證據，查無違反法定程序取得之
    情形，依同法第158條之4反面解釋，均具證據能力。
乙、實體部分
壹、訊據被告固坦承擔任○○○之負責人並雇用何錦芳為現場櫃檯
    人員，惟否認圖利容留女子與男客為猥褻行為，辯稱：○○○
    是由何錦芳管理，小姐是她應徵的，我只有晚上去顧店，每
    周去3至4日，從晚上6點待到12點，有時會幫忙櫃檯帶客人
    去房間，我不知道小姐提供半套性服務，被警方查獲後，我
    有告訴何錦芳及按摩小姐不可以這樣等語。經查：
一、被告於105年9月12日至106年10月29日為○○○之登記負責人，
    並雇用何錦芳為櫃檯小姐，而○○○先後於事實欄所示時間，
    遭警方臨檢並查獲按摩小姐涉嫌半套性交易等情，業經證人
    何錦芳、證人即按摩小姐郭紅霞、張芸涵、證人即喬裝男客
    之員警劉能權、廖鴻傑分別證述明確（105偵26639卷第17-1
    8、35-37、51-53頁，106偵14655卷第6-9、15-17、48頁）
    ，且有員警劉能權、廖鴻傑製作之職務報告、查獲現場照片
    、105年11月12日○○市政府警察局○○分局○○派出所臨檢紀錄
    表、106年6月1日青埔派出所臨檢紀錄表、○○市政府105年9
    月12日府經登字第0000000000號函暨商業登記抄本在卷可參
    （105偵26639卷第5、22-25頁，106偵14655卷第4、29-34頁
    ，108他6477卷第179-185、197頁），復為被告所不爭執，
    此部分事實，已可認定。
二、○○○之按摩小姐郭紅霞、張芸涵，確有為男客提供半套性服
    務之事實，分述如下：
(一)關於郭紅霞替劉能權為猥褻行為部分：
 1、證人即喬裝男客之員警劉能權於另案偵查中證稱「當天我喬
    裝客人經郭紅霞帶到樓上，她請我更換店內短褲，先幫我按
    摩約30分鐘後請我轉身正面，並將我短褲拉到膝蓋處，用手
    碰觸我生殖器4、5秒鐘，我說要上廁所，便請樓下同事進來
    」、「郭紅霞說如果她裸露上身會加收5百元，半套性服務
    不另加費」、「該次是由櫃檯何錦芳跟我收1千元」（105偵
    26639卷第51頁），於該案審理中結證稱「何錦芳跟我接洽
    ，帶我到9號房並先收1千元，我就換上她們準備的短褲，後
    來郭紅霞幫我正常按摩，30分鐘後請我轉正面繼續按，但中
    間按摩大腿內側敏感部位，用手伸進去短褲碰到生殖器，我
    有感覺後，她沒問我是否同意，就將我短褲脫到膝蓋處碰觸
    生殖器套弄，再問如果願意多加5百她可以赤裸上身，我說
    好，她就脫上衣及胸罩」、「郭紅霞進來服務時，原是穿1
    件薄紗類似睡衣的短長衣，我同意脫衣服務給她錢時，她才
    把衣服脫掉，被查獲時她只穿三角褲及胸罩」（原審106訴6
    51卷二第4-7頁）。核其所證郭紅霞提供半套性服務之經過
    ，先後大致相符，且依本次查獲現場照片所示（105偵26639
    卷第22頁，本院卷第68頁），郭紅霞為警查獲時確實未著外
    衣，僅身穿胸罩及三角褲，益徵證人劉能權所述上情非虛。
 2、證人郭紅霞為警查獲後，雖於另案之警詢、偵訊、原審審理
    時一再否認提供半套性服務，並稱「不小心碰到男客生殖器
    ，只是要替客人按摩大腿」（105偵26639卷第17-18、52頁
    ，原審106訴651卷第11頁），然其係受被告及何錦芳聘僱之
    按摩小姐，與其等具共同利益關係，而按摩業一旦遭警查獲
    店內確有從事猥褻行為，店家勢將面臨無法繼續營業之風險
    ，連帶使服務小姐或店內人員生計受阻，是認郭紅霞亦有保
    護自身在同業間順利工作而迴護被告及何錦芳之動機，故其
    所證未提供半套性服務一節，已難採信。況證人郭紅霞亦證
    稱「我有問劉能權加5百可以脫上衣及胸罩」、「我多賺點
    錢所以脫衣服」、「可能按摩他的大腿內外側時，手的背面
    有碰到生殖器吧」等語（105偵26639卷第17-18、52頁，原
    審106訴651卷第11頁），明確承認碰觸劉能權之生殖器，並
    自承為賺取額外報酬，主動提議加收5百可以赤裸上身之經
    過，此核與證人劉能權前開指證相符，適足徵證人劉能權之
    證詞可信。
 3、基上，郭紅霞確有於前揭時地以手撫摸、套弄劉能權生殖器
    而提供半套性服務之事實，可以認定。
(二)關於張芸涵替廖鴻傑為猥褻行為部分
 1、證人即喬裝男客之員警廖鴻傑於另案偵查中證稱「我喬裝客
    人進入後，由何錦芳帶我上樓並跟我收取1千元，要我在房
    間等，後來小姐進來要求我脫到剩下內褲、趴在床上背部油
    壓，做完油壓後叫我翻身，之後小姐用右手深入我內褲觸摸
    生殖器要進行半套，我立即表明警察身分並通知同仁來蒐證
    」、「小姐右手從我下腹伸進我內褲，用手抓陰莖上下套弄
    ，我才表明身分」（106偵14655卷第56頁反面）。於另案審
    理中證稱「當天由何錦芳帶我進房間並向我收1千元，小姐
    進來後要我脫衣服留下衛生褲，進行背部按摩約40分鐘後要
    我轉身脫衛生褲，小姐就摸我生殖器準備做半套，此時我就
    表明身分」、「張芸涵要我翻身後，手就突然伸進去，沒有
    問我要不要做半套，當時她並非短暫碰觸我生殖器，而是上
    下套弄」（原審107訴372卷第7-8頁），核其所證張芸涵碰
    觸其性器官欲進行半套性服務之經過，先後大致相符。
 2、證人張芸涵雖於另案審理中否認提供半套性服務，證稱「是
    客人碰我屁股，我推開他不小心碰到對方身體，不知碰到哪
    裡，我沒有用手伸進去摸他生殖器」（原審107訴270卷第9-
    12頁），惟其於該案警詢中，已明確承認於按摩期間觸摸男
    客之生殖器（106偵14655卷第18頁），是其在另案審理中翻
    易前詞更易陳述，已難遽信。況警方於106年6月1日查獲○○○
    之小姐從事色情按摩後，隨即在該日對張涵芸及何錦芳分別
    製作筆錄，此時張涵芸較無需顧慮與何錦芳之關係與眼光壓
    力，相較於其在另案審理中與何錦芳同庭時所為之證述，張
    芸涵警詢所證上情，顯然較能基於自由意志，且此部分證詞
    亦與廖鴻傑所證上情相符，堪認屬實。參以上開另案審理中
    ，原審就廖鴻傑於106年6月1日至○○○消費時，與張芸涵對話
    之現場蒐證錄音進行勘驗，結果可見廖鴻傑表明警察身分後
    ，旋即質問張芸涵「你為什麼要摸我雞雞」、「你摸我雞雞
    」，有勘驗筆錄附卷可稽（原審107訴270卷第25頁），益徵
    證人廖鴻傑所證關於張芸涵在上開時、地欲對其提供半套按
    摩服務等語可信。
 3、基上，張芸涵確有於前揭時地以手撫摸廖鴻傑生殖器欲提供
    半套性服務乙節，亦堪認定。
三、被告知悉並容留郭紅霞、張芸涵與男客為猥褻行為，且藉此
    營利：
(一)○○○於案發期間之登記負責人為及實際負責人均為被告，被
    告另雇用櫃檯人員何錦芳負責接待客人、安排按摩小姐及收
    取費用等工作，並支付何錦芳月薪3萬元，被告則以每周約3
    至4天之頻率前往店內巡視查看，每次停留時間自晚上18至2
    4時，而被告在店期間除顧店、招呼客人外，亦會向何錦芳
    收取店內營收等情，業經被告、證人何錦芳分別供證在卷（
    105偵26639卷第8-9、53-54頁，本院卷第60、106、128頁）
    。而○○○之按摩包廂房門無法上鎖，為防火木板材質，係以
    左右移動方式開關，對外隔絕效果及隔音均不佳，亦經被告
    、證人張芸涵分別供證一致（本院卷第106-107頁，原審107
    訴270卷第11頁），且有卷附現場照片可參（108他6477卷第
    183-186頁，本院卷第67-68頁），足見該店按摩包廂隱密性
    極低，隨時可供現場管理人查得包廂內按摩小姐穿著是否裸
    露、有無從事猥褻行為，而被告身為該店之實際負責人，經
    常至該處巡視查看，每次停留至少5小時，則其就按摩小姐
    替客人半套性服務乙節，殊無可能一無所知。
(二)○○○於被告擔任登記負責人之前，係由何錦芳擔任負責人，
    而該店於何錦芳經營期間，已先後多次為警查獲店內小姐從
    事半套性服務，業經證人何錦芳於另案中證述在卷（105偵2
    6639卷第37、53頁，本院107上訴216卷第6-8頁），而被告
    亦供稱，知悉何錦芳在自己擔任該店負責人以前，曾因妨害
    風化案件被抓，之後才由伊當負責人（108他6477卷第215頁
    ），然被告向何錦芳頂讓接手○○○成為負責人後，仍雇用有
    妨害風化前科之何錦芳擔任櫃檯，並支付月薪，更授權何錦
    芳面試按摩小姐、接待客人及收費、安排小姐替客人按摩，
    若被告並無經營色情按摩營利之意，且禁止職員從事色情按
    摩服務，衡情，當不會雇用已經多次犯妨害風化罪之何錦芳
    ，更不會在雇用期間不多加控管店內人員，以防止何錦芳從
    操舊業，然被告卻執意雇用何錦芳，且未嚴格查訪、確認何
    錦芳有無違反其指示，已與常理不合。又本件於105年11月1
    2日經警方臨檢查獲郭紅霞替男客為半套性服務後，若被告
    並無容留小姐與客人為猥褻行為以牟利之意，理應對於何錦
    芳陽奉陰違、屢犯不改之舉加以譴責甚至辭退，或至少有進
    一步之防範行為，善盡積極巡查、監督防止小姐從事色情按
    摩之責，然被告不僅未辭退何錦芳，且除以口頭宣導外，別
    無其他具體措施，亦未改變包廂隔間配置（108他6477卷第2
    07頁，本院卷第107頁），繼續聘用何錦芳擔任櫃檯，容任
    小姐從事色情按摩，於106年6月1日又再度為警方查獲張芸
    涵提供半套性服務，更足見按摩小姐在該處從事猥褻行為，
    係徵得被告之同意，被告顯然知悉小姐有替客人色情按摩。
(三)依證人郭紅霞所證：查獲當日是第一天上班（105偵26639卷
    第18頁）、證人張芸涵證稱：案發時僅上班不到3個月（另
    案原審107訴270卷第9頁），可見2人於該處上班之時間甚短
    ，而○○○之按摩房間隱密性低、隔音效果差，已如前述，徵
    諸半套性服務往往涉及私密行為，按摩小姐或顧客多有裸露
    身體、互相撫摸對方之舉，甚或有言語交談，衡情，若未經
    店家授意，郭紅霞及張芸涵應不敢在上班之初，於被告或何
    錦芳可隨時巡視、查看之包廂房間內，擅自提供客人半套性
    服務而賺取小費，無懼遭店家發現而被開除之風險。此外，
    郭紅霞、張芸涵在提供劉能權、廖鴻傑半套猥褻服務前，均
    未提及要額外加收半套費用之事，反而直接觸摸該2男子之
    性器官，業經證人劉能權、廖宏傑分別證述一致（已如前述
    ），益徵何錦芳分別向劉能權、廖宏傑收取各1千元按摩費
    用，本即包含半套性服務費用在內，此非但為被告及何錦芳
    所明知，更係○○○之通常服務項目甚明，則被告空言辯稱：
    不知道小姐替客人做色情按摩云云，顯非可採。
(四)○○○之消費方式，係由何錦芳向客人收取費用1千元，店家與
    按摩小姐為六、四分帳，按摩小姐可分得6百元，餘則歸店
    家所有，被告會定期至店內向何錦芬拿取店內營收等情，業
    經被告、何錦芳分別供證一致（105偵26639卷第53-54頁，
    本院卷第106頁），是認被告與何錦芳共同容留郭紅霞、張
    芸涵與男客從事半套性交易並藉此營利，已可認定。
四、至證人何錦芳雖於原審審理中證稱：店裡沒有做半套，被告
    也知道這個店裡只有純按摩，沒有做黑的（原審110訴68卷
    第70頁），然其於自己被訴妨害風化之另案中（即被訴容留
    張芸涵與廖鴻傑為猥褻行為），明確供稱容留女子為半套性
    交易之行為而自白犯罪（本院107上訴3858卷第9、12、18頁
    ），故其於原審審理中所證，與其在另案審理中之自白不合
    ，已難信屬實。況何錦芳在本案原審中係以證人身分與被告
    同庭應訊，相較於另案審理中未與被告同庭，較無需顧慮雙
    方關係與人情壓力，且若非實情，當無必要自白罪行，是其
    於另案中之自白顯較原審中之證述更為可信，並足徵其於原
    審作證之上述內容，係刻意迴護被告而為不實陳述，自無從
    為有利於被告之認定。
五、綜上所述，被告分別容留女子郭紅霞、張芸涵與男客為猥褻
    行為以營利之犯行事證明確，均應依法論科。
貳、論罪部分
一、按刑法第231條第1項之圖利使人為性交或猥褻罪，犯罪構成
    要件乃以行為人主觀上有營利及使男女與他人為性交或猥褻
    行為之犯意，客觀上有引誘、容留或媒介之行為為已足，屬
    於形式犯。故行為人只要以營利為目的，有使男女與他人為
    性交或猥褻行為之意圖，而著手引誘、容留或媒介行為，即
    構成犯罪，至於該男女與他人是否果有為性交或猥褻之行為
    ，則非所問。又因其犯罪為即時完成，無待任何具體有形之
    結果發生，性質上與未遂犯並不相容，應無未遂犯之可言（
    最高法院95年度台上字第5439號判決意旨參照）。
二、查按摩小姐郭紅霞、張芸涵固於尚未完成猥褻行為時即為警
    查獲，業如前述，然觀諸前開最高法院判決意旨，尚無礙於
    被告罪行之成立。是被告既為○○○之實際負責人，意圖營利
    而提供上開場所，先後媒介女子郭紅霞、張芸涵分別與喬裝
    男客之警員為猥褻行為，核被告所為，均係犯刑法第231條
    第1項前段之圖利容留猥褻罪。其媒介之低度行為均應為容
    留之高度行為所吸收，不另論罪。被告就上開行為與何錦芳
    有犯意聯絡及行為分擔，均為共同正犯。被告前開2次圖利
    容留猥褻犯行，犯意各別、行為互殊，應分論併罰。
三、至起訴意旨雖主張被告所為係犯刑法第231條第1項前段之圖
    利媒介猥褻罪，然其犯罪事實業已載明被告媒介並容留郭紅
    霞、張芸涵替男客為猥褻行為，是認被告所為應論以該條項
    之圖利容留猥褻罪，惟因圖利媒介猥褻與圖利容留猥褻為實
    質上一罪關係，且屬同一法條，要無變更起訴法條問題，附
    此敘明。
參、撤銷改判及量刑之理由
　　原審未詳予斟酌卷內事證，而諭知被告無罪，尚有未洽。檢
    察官提起上訴，指摘原判決不當，為有理由，應由本院將原
    判決撤銷，改判決如主文第2項所示。爰以行為人責任為基
    礎，審酌被告擔任○○○之負責人，竟不思以正途賺取錢財，
    媒介並容留2名女子與男客從事猥褻行為以營利，危害社會
    善良風氣，以及被告任職負責人之期間約1年，因本案犯罪
    實際獲得8百元之不法所得，犯後否認犯行、未見悔意等一
    切情狀，就其所犯2罪分別量處如主文所示之刑，並定應執
    行刑暨諭知易科罰金之折算標準。
肆、沒收
　　員警劉能權、廖鴻傑前往○○○佯裝消費時，分別支付何錦芳
    各1千元，依前述○○○與按摩小姐之六、四分帳比例，每1千
    元店家可分得4百元，亦即本案2次圖利容留猥褻行為之犯罪
    所得應為8百元，而該等款項業由何錦芳交給被告，何錦芳
    並未從中抽成等情，業經證人何錦芳於另案證述明確（105
    偵26639卷第53頁，原審106訴651卷第17頁，原審107審訴12
    1卷第2-3頁），且被告亦供稱「店收4百，小姐拿6百，每日
    營收由何錦芳拿給我」（105偵26639卷第54頁，本院卷第10
    6頁），是認本件犯罪所得合計8百元雖未扣案，均應依刑法
    第38條之1第1項、第3項規定宣告沒收，於全部或一部不能
    沒收或不宜執行沒收時，追徵其價額。
據上論斷，應依刑事訴訟法第369條第1項前段、第364條、第299
條第1項前段，判決如主文。
本案經檢察官許鈺茹到庭執行職務。
中　　華　　民　　國　　110 　年　　12　　月　　22　　日
                  刑事第二十五庭審判長法  官 邱滋杉
                                      法  官 黃翰義
                                      法  官 邱瓊瑩
以上正本證明與原本無異。
如不服本判決，應於收受送達後20日內向本院提出上訴書狀，其
未敘述上訴之理由者並得於提起上訴後20日內向本院補提理由書
（均須按他造當事人之人數附繕本）「切勿逕送上級法院」。
                                      書記官 桑子樑
中　　華　　民　　國　　110 　年　　12　　月　　22　　日
附錄：本案論罪科刑法條全文
中華民國刑法第231條
意圖使男女與他人為性交或猥褻之行為，而引誘、容留或媒介以
營利者，處 5 年以下有期徒刑，得併科 10 萬元以下罰金。以
詐術犯之者，亦同。
公務員包庇他人犯前項之罪者，依前項之規定加重其刑至二分之
一。